臺灣士林地方法院交通事件裁定　　　　100年度交聲字第912號
原處分機關　臺北市政府警察局大同分局
異　議　人　黃煥超
即受處分人
上列異議人即受處分人因違反道路交通管理處罰條例事件，對於
臺北市政府警察局大同分局於民國100 年7 月18日所為之處分（
原處分案號：北市警交裁字第裁AEZ130511 號）聲明異議，本院
裁定如下：
    主  文
原處分撤銷。
黃煥超不罰。
    理  由
一、原處分意旨略以：異議人即受處分人黃煥超於民國100 年5
    月22日17時30分許，在臺北市○○區○○街1-20號前，因擺
    放花盆占用道路，經臺北市政府警察局大同分局寧夏路派出
    所警員舉發其有「在道路堆積置放足以妨礙交通之物」之違
    規，依道路交通管理處罰條例第82條第1 項第1 款、違反道
    路交通管理事件統一裁罰基準表之規定，裁處罰鍰新臺幣（
    下同）1,500 元等語。
二、異議意旨略以：異議人擔任上址真耶穌教會雙連分會財務負
    責人期間，並未在路邊置放花盆，該等花盆應屬教友自行置
    放。然而，警員取締當時，因異議人正在教會內處理事務，
    遂出面探看情況，卻被警員當作置放花盆之行為人，嗣異議
    人向警員表示置放花盆者另有其人，警員卻表示若不出示身
    分證明文件，就要將異議人論以妨礙公務，異議人只好出示
    身分證並在舉發通知單上簽名。由於異議人並非本件違規應
    受處分之對象，警員卻未盡調查義務查明實際違規行為人，
    而置放之花盆又未妨礙交通，故異議人自不應受罰，為此請
    求撤銷原處分等語。
三、按在道路堆積、置放、設置或拋擲足以妨礙交通之物，除責
    令行為人即時停止並消除障礙外，處行為人或其雇主1,200
    元以上2,400 元以下罰鍰；又所指之道路，指公路、街道、
    巷衖、廣場、騎樓、走廊或其他供公眾通行之地方，道路交
    通管理處罰條例第82條第1 項第1 款、第3 條第1 款定有明
    文。經查：
  (一)臺北市○○區○○街1-20號前之涼州街上，遭人於100 年5
    月22日在馬路上及路邊水溝蓋置放花盆，造成原有供公眾通
    行或停車之道路面積縮減，致本屬雙向各一車道之涼州街路
    寬更為狹窄，應已妨礙交通之事實，有警員於不同時段前往
    拍攝之照片3 張可查（本院卷第8 頁至第10頁）。因此，置
    放花盆之行為人應受前開規定之處分，即堪認定。
  (二)上開花盆，置放在真耶穌教會雙連教會之前方，應屬該教會
    或教會相關人員所置放，異議人對此亦不爭執（本院卷第38
    頁），當可認定無誤。但究竟為教會本身或教會相關人員所
    置放？即應憑積極證據而為認定，不能率予處分。
  (三)該等花盆如屬教會本身所置放，由於教會為財團法人，業據
    異議人陳明在卷（本院卷第38頁），且經證人即教會信徒郭
    清源證述無誤（本院卷第32頁），又有財團法人真耶穌教會
    台灣總會差派書可查（本院卷第40頁），則處分之對象應為
    教會，而非異議人，當可認定。
  (四)該等花盆如屬教會相關人員所置放，因異議人在教會負責財
    務工作，不負責教會花盆之擺設，亦非全權代表該教會之負
    責人，有同前事證可查，則單憑異議人於交通違規舉發當時
    到場一節，尚難認定異議人即為置放花盆之人。同時，花盆
    經常用於佔用車位，現場照片所示多次停放該處之車輛為車
    牌號碼CW-8991 號之自小客車（本院卷第8 頁至第10頁、第
    20頁至第21頁），該車為證人郭清源所有，業據異議人陳明
    在卷（本院卷第38頁），且經證人郭清源證述無誤（本院卷
    第31頁），並有車籍資料可查（本院卷第26頁），因異議人
    並無在花盆所在位置停車之事實，亦難認定異議人有置放花
    盆佔用車位之動機。此外，又查無其他積極證據足認異議人
    置放花盆，自難將異議人視為本件交通違規之處分對象。
  (五)綜上所述，本件交通違規事件，尚無積極證據足認異議人即
    為應受處分之人，故原處分機關對異議人裁罰，難認允妥，
    則本件異議為有理由，應由本院將原處分撤銷，改諭知異議
    人不罰。
四、據上論斷，應依道路交通管理處罰條例第87條第2 項，道路
    交通事件處理辦法第19條前段，裁定如主文。
中    華    民    國   100    年    10    月    21    日
                        交通法庭法  官  陳介安
以上正本證明與原本無異。
如不服本裁定應於送達後5日內向本院提出抗告狀。
                                書記官  桂大永
中    華    民    國   100    年    10    月    24    日